# 请教陈老师，政府补助涉税的账务处理

提问人：寒江雪 71 时间：2014-06-30 16:16:01
A公司 2012 年取得了与资产相关的政府补助 1000 万元，分 10 年转入收入，该政府补助不属于免税范围，A公司在 2012 年汇算清缴时，将该补助全部计入应纳税所得。 2013 年将 100 万元由递延收益转入营业外收入 100 万元，同时在汇算清缴时，将 100 万元做了纳税调减，账务处理是否可以这么做： 1 、 2012 年收到政府补助时： 借：银行存款 1000 贷：递延收益 1000 将递延收益分 10 年转入营业外收入 借：递延收益 100 贷：营业外收入 100 纳税时： 借：所得税费用 25 （ 100 25% ） 递延所得税资产 225 （ 900 25%） 贷：应交税金—应交所得税 250 （1000*25%） 2 、 2013 年账务处理 借：递延收益100 贷：营业外收入 100 由于政府补助在 2012 年已全部纳税，本期转入营业外收入的金额做纳税调减处理 借：所得税费用 25 贷：递延所得税资产 25

回答人：chenyiwei
基本可以。但要注意纳税时借记所得税费用 25 实际上由两笔构成：当期所得税费用借方数 250 万和递延所得税费用贷方数 225 万。账务处理中应注意区分这两类不同性质的所得税费用，分别在不同的明细科目中核算。